# 固定资产的异常减值

提问人：lifangming927 时间：2019-04-15 10:38:17
求助陈老师，我们在审计时发现报告期前 1 年被审计单位购入的固定资产发票金额 1500 万，入账金额 1000 万，经查是企业在购买固定资产后做了一笔调整，分录为：借银行存款 500 万，贷固定资产 500 万。项目组了解到，企业内部员工与供应商勾结，采用供应商虚开增值税发票方式，虚增三项固定资产价格，使企业利益受到损失。企业于报告期前 1 年发现此问题，与供应商谈判后，供应商以个人  退回 500 万，企业不再追究供应商责任，同时辞退问题员工。固定资产减值金额即为供应商退款金额，且未做红字发票冲销资产原值。请问这 500 万是直接冲减固定资产入账原值，还是做减值处理，还是作为营业外收入？

回答人：chenyiwei
由于该事项与固定资产采购相关，属于对采购成本的调整（纠正前期价格虚高问题），因此建议将所收到的该 500 万元退款冲减固定资产原值。不应通过计提减值准备的方式处理，也不应确认为营业外收入。